---
title: "R Notebook"
output:
  html_document:
    df_print: paged
---
tutorial usado: https://www.r-bloggers.com/self-organising-maps-for-customer-segmentation-using-r/

```{r}
getwd()
#setwd("C:/aavallim2016/SCRIPTS_R/IC - Samuel")
setwd("/media/lbm06/SHEMUELS/SistemasDeInform/IC")

#E:/SistemasDeInform/IC/SOM
#/media/lbm06/SHEMUELS/SistemasDeInform/IC
library(kohonen)
require(kohonen)
```

criação de grade e importação de base de dados 
```{r}
df <- read.csv('uscitiesCsv.csv', header = TRUE, sep = ",")

# DATA FRAME de wASHINGTON com 4 Vari?veis
# Latitude, Longitude, Populacao e Densidade Demografica

df1 <- df[1:620, c(9,10,11,12)]
View(df1)

dfWisconsin <- df[699:1469, c(9,10,11,12)] # DATA FRAME COM WISCONSIN e 4 Vari?veis
data_train_matrix <- as.matrix(scale(df1)) # Normaliza??o dos Dados
data_train_matrix_wisconsin <- as.matrix(scale(dfWisconsin))# Normaliza??o dos Dados


som_grid <- somgrid(xdim = 6, ydim = 6, topo="hexagonal") # SOM 6x6, hexagonal
```

criação de modelos de SOM 
```{r}
#modelo de wasghington
# som_model <- som(data_train_matrix, 
  #               grid=som_grid,  
   #              rlen=100, 
    #             alpha=c(0.05,0.01), 
     #            keep.data = TRUE,
      #           radius = 5)
som_model <- som(data_train_matrix, 
                 grid=som_grid,  
                 rlen=100, 
                 alpha=c(0.05,0.01), 
                 keep.data = TRUE)

#modelo de wisconsin
som_model_wisconsin <- som(data_train_matrix_wisconsin, 
                 grid=som_grid,  
                 rlen=100, 
                 alpha=c(0.05,0.01), 
                 keep.data = TRUE)

```

Plot do modelo
Changes: progresso do treinamento(iterações)
Count: Quantidade de amostras mapeadas em cada node no mapa - nodes = centroides 
dist.neighbours: Distãncia entre cada node
Codes:a list of matrices containing codebook vectors.
unit.classif: localização do elemento no mapa (número do node)
```{r}
img_plot <- plot(som_model, type="changes")

img2_plot <- plot(som_model, type="count", main = "node counts")

img3_plot <- plot(som_model, type="dist.neighbours", main = "SOM neighbour distances") 

img4_plot <- plot(som_model, type="codes", main = "codes") 

som_model$unit.classif 

#heatmaps:
#allows the visualisation of the distribution of a single variable across the map
plot(som_model, type = "property", 
     property = getCodes(som_model)[,1],
     main=colnames(getCodes(som_model))[1]) 
plot(som_model, type = "property",
     property = getCodes(som_model)[,2],
     main=colnames(getCodes(som_model))[2]) 
plot(som_model, type = "property",
     property = getCodes(som_model)[,3],
     main=colnames(getCodes(som_model))[3]) 
plot(som_model, type = "property", 
     property = getCodes(som_model)[,4], 
     main=colnames(getCodes(som_model))[4]) 
```

###########################################################################

################## CLUSTERIZACAO dos NEURONIOS do SOM #####################

###########################################################################
```{r}


 # Montagem de DF com os Neur?nios do SOM para Washington
mydata <- as.data.frame(som_model$codes)
View(mydata)

# Montagem de DF com os Neur?nios do SOM para Wisconsin
mydata_wisconsin <- as.data.frame(som_model_wisconsin$codes)
View(mydata_wisconsin)


# cALCULANDO sOMAS DE qUADRADOS (Vari?ncias) para o Mydata - WASHINGTON
wss <- (nrow(mydata)-1)*sum(apply(mydata,2,var)) 

######### Clusteriza??o dos N?s do SOM, pelo K-means (variando o K) ###########
# Registra a Varia??o Interna (WSS) de cada Cluster e Soma essas varia??es

for (i in 2:15) {
  wss[i] <- sum(kmeans(mydata, centers=i)$withinss)
}


###############################################################################


# Plotagem do Gr?fico de Cotovelo - WSS vs. K
plot(wss, main = "nrow*variances")

pretty_palette <- c("#1f77b4", '#ff7f0e', '#2ca02c', '#d62728', '#9467bd', '#8c564b', '#e377c2')






################# Hierarchical Clustering - hclust() ###########################

###############  Distance Matrix Computation dist()  ####################

##### Monta Clusters da Matriz de Distancias entre os Neuronios ###########

#### cuttree()  -  Cut a Tree into Groups of Data
### Cuts a tree, e.g., as resulting from hclust, into several groups either by specifying the desired number(s) of groups or the cut height(s)
#### cutree(tree, k = NULL, h = NULL)

som_cluster <- cutree(hclust(dist(as.data.frame(som_model$codes))), 6)
som_cluster

plot(som_cluster)

plot(som_model, type="mapping", bgcol = pretty_palette[som_cluster], main = "Clusters") 

add.cluster.boundaries(som_model, som_cluster)


#  sem uso ===>>>  testeDist <- dist(as.data.frame(som_model$codes))


```
